【裁判字號】    98,交聲,2418
【裁判日期】    980904
【裁判案由】    違反道路交通管理處罰條例聲明異議
【裁判全文】
臺灣臺北地方法院交通事件裁定        98年度交聲字第2418號
原處分機關  臺北市交通事件裁決所
異  議  人
即受處分人  乙○○
上列異議人因違反道路交通管理處罰條例案件，對於臺北市交通
事件裁決所民國98年6 月17日所為之裁決處分（原處分案號：北
市裁申字第裁22-AEW825497號）聲明異議，本院裁定如下：
    主  文
異議駁回。
    理  由
一、原處分機關臺北市交通事件裁決所以異議人乙○○於民國98
    年1月23日11時18分，駕駛車號1032-AB號自用小客貨車，在
    臺北市中正區○○○路、林森北路口違規左轉，而為警以異
    議人有違反道路交通管理處罰條例第48條第1項第2款規定（
    不依標誌、標線、號誌指示）之行為，予以掣單舉發。嗣異
    議人未於舉發通知單上所載之應到案日期前（即98年2月8日
    前）向原處分機關提出申訴且逾應到案期限30日以上60日以
    內，原處分機關乃依道路交通管理處罰條例第48條第1項第2
    款、第63條第1項第1款及違反道路交通管理事件統一裁罰基
    準表規定，逕行裁處新台幣（下同）1,400 元罰鍰，並記違
    規點數1 點。
二、聲明異議意旨略以：我不否認我有違規，我也不否認我有在
    罰單上簽名，但因為當天是過年前最後一天上班的日子，我
    違規時候，警察有叫我拿行照、駕照，我印象中我拿出一堆
    東西來，再從中抽出行照、駕照交給警察，因為這二樣證件
    是放在不同包包內，我交給警察之後，有跟警察抱怨說我不
    知道這裡禁止左轉，後來警察說還是必須開單，等到開單手
    續結束，我就離開，第二天就開始連休9 天年假，我以為警
    察局會寄一張通知單去繳款，因為我手上沒有任何單子，我
    想過年期間郵局休息，不會寄送過來，2月2日開始上班，我
    到2月5日朋友提醒我到承德路北區監理處，請他打單出來直
    接繳款，結果我去的時候，我跟小姐說我要查我的車子違規
    ，他問我車號，結果他打完電腦後跟我說電腦沒有資料，結
    果第二個星期我又到北區監理處，小姐問我車牌號碼，還是
    沒有資料，第三個星期去，還是沒有資料，最後4月9日也就
    是我申訴那天，小姐還是問我車號幾號，查的結果還是沒有
    資料，但我跟他說我確實有違規，於是小姐就跟我要身分證
    字號，結果一打出來，就有資料，我當時就跟小姐說，我問
    他現在變成多少錢，好像是說1,400元還是1,600元，我問他
    說原來多少錢，他說是600 元，我就抱怨說如果之前的小姐
    跟他一樣，我就不會被加重處罰，為此請求撤銷原處分，改
    裁處600 元罰鍰等語。
三、按汽車駕駛人轉彎時，不依標誌、標線、號誌指示，處新臺
    幣600元以上1,800元以下罰鍰，並記違規點數1 點，道路交
    通管理處罰條例第48條第1項第2款、第63條第1項第1款分別
    定有明文。經查，本件異議人於98年1 月23日11時18分，駕
    駛車號1032-AB 號自用小客貨車，在臺北市中正區○○○路
    、林森北路口違規左轉，而為警以異議人有違反道路交通管
    理處罰條例第48條第1項第2款規定（不依標誌、標線、號誌
    指示）之行為，予以攔檢舉發等事實，為異議人所不爭執，
    並有舉發違反道路交通管理事件通知單附卷可參。異議人固
    以前開情詞為辯，惟查，證人即舉發本件違規之員警甲○○
    於本院訊問時到院證稱：（本件舉發經過為何？）當天我是
    服早上8 點至中午12點交通執法勤務，在本案舉發時間，在
    忠孝東路1 段84巷口攔停違規左轉的車輛，上午11點時，異
    議人駕駛汽車，由林森北路由北向南行駛違規左轉忠孝東路
    1 段，我就依規定攔停該車輛，先告知違規事項，請異議人
    出示證件，依法告發；（你告發時，異議人有無在舉發通知
    單上簽名？）有；（異議人簽完名後，你有無將舉發通知單
    交給異議人？）我是連同證件及罰單交給異議人；（異議人
    當天有拒收舉發通知單的情況？）沒有；（所以你確定舉發
    通知單有交給異議人？）我確定，因為如果違規人拒收的話
    ，我們依規定要在舉發通知單上記載拒收紅單的原因等語，
    核與上開舉發違反道路交通管理事件通知單「收受通知聯者
    簽章」欄內確有「乙○○」簽名之情相符，證人既為依法執
    行職務之公務員，與異議人又夙無嫌隙，其公正執法應可期
    待，若非確有違規情事，實無設詞誣攀之理，而遭警當場攔
    檢舉發者，除非有拒檢、拒收罰單等情事，員警必當當場交
    付罰單給駕駛人或行為人收受，此為吾人一般生活經驗，且
    異議人亦於上開舉發通知單上「收受通知聯者簽章」欄內簽
    名，以表明收受之意，其辯稱並未收受罰單等語，自難採信
    ，前開舉發通知單自應認已於舉發當日即已合法送達給異議
    人。又異議人既已收受舉發通知單，自可依舉發通知單上所
    載應到案日期前（即98年2月8日前）自動繳納罰鍰或到案聽
    候裁決，詎其遲至98年4月9日才到案申訴（此有交通違規案
    件陳述書在卷可考），則原處分機關依違反道路交通管理事
    件統一裁罰基準表規定，逕行裁處高於最低法定罰鍰金額（
    600元）之1,400元罰鍰，於法自無違誤，是異議人辯稱因手
    上沒有任何單子，事後多次前往監理單位要求承辦人員打單
    繳款等語，即無足採。從而，原處分機關依道路交通管理處
    罰條例第48條第1項第2款、第63條第1項第1款及違反道路交
    通管理事件統一裁罰基準表之規定，裁處異議人罰鍰1,400
    元，並記違規點數1 點，於法自無不合，異議人之異議為無
    理由，應予駁回。
四、據上論斷，應依道路交通管理處罰條例第87條第2 項，道路
    交通案件處理辦法第19條，裁定如主文。
中    華    民    國    98    年    9     月    4     日
                  交通法庭      法  官  李明益
以上正本證明與原本無異。
如不服本裁定，應於裁定送達後5日內向本院提出抗告狀。
                                書記官  劉穗筠
中    華    民    國    98    年    9     月    4     日


司法院資訊處製作；財團法人民間司法改革基金會備份。
